【裁判字號】    92,易,1388
【裁判日期】    920731
【裁判案由】    傷害等
【裁判全文】
臺灣高雄地方法院刑事判決                        九十二年度易字第一三八八號
    公  訴  人  臺灣高雄地方法院檢察署檢察官
    被      告  乙○○
    被      告  丙○○
    被      告  戊○○
右列被告等因傷害等案件，經檢察官提起公訴（九十二年度偵字第一二五二號），本
院判決如左：
    主   文
本件公訴不受理。
    理   由
一、公訴意旨係以：丙○○、戊○○二人係夫妻關係，另乙○○與甲○○（另為不起
    訴處分）二人亦係夫妻關係，緣於甲○○於民國（下同）八十八年五月二十五日
    起召集民間互助會，連同會首及會員戊○○等共計二十四會，因積欠戊○○會款
    新台幣（下同）二萬二千元，故開立同樣面額之本票一張交由戊○○收執，並約
    定於九十一年八月二十日償還該筆款項，惟甲○○於兌現期日已過，仍未償還債
    款，遂引起丙○○、戊○○夫婦不滿，丙○○、戊○○二人竟基於毀損他人器物
    之故意，於九十一年八月二十七日二十三時許，至高雄縣燕巢鄉尖山村大埔巷一
    九八號甲○○住處，未經屋主王先得之同意，擅自從後門侵入該房屋附連圍繞之
    庭院，由丙○○手持原置放於一旁之椅子，砸毀丁○○所有車號Ｐ五─四五三六
    號自用小客車之車窗、後擋風玻璃、後視鏡，另戊○○則手持石頭砸毀上開房屋
    之大門玻璃及屋後兩扇窗戶玻璃，致上開車窗、擋風玻璃及房屋門窗毀損不堪使
    用。隨後，乙○○聞訊外出阻止，復與丙○○、戊○○夫婦發生爭執，三人均基
    於傷害人身體之犯意，先由戊○○與乙○○互毆，之後，丙○○亦動手毆打乙○○，致乙○○受有頭部多處挫傷、左側身後瘀腫、左上臂挫傷瘀腫、右肩部擦傷
    、右臉頰瘀青、右眼挫傷、右膝擦傷等傷害，戊○○則受有會陰抓傷、右手臂、
    大腿及小腿瘀傷、左胸挫傷等傷害。因認被告被告丙○○、戊○○所為係犯刑法
    第二百七十七條第一項傷害罪、同法第三百零六條第一項侵入住宅罪、同法第三
    百五十四條毀損罪等罪嫌，被告乙○○係犯刑法第二百七十七條第一項傷害罪嫌
    等語。
二、按告訴乃論之罪，告訴人於第一審辯論終結前，得撤回其告訴；又告訴經撤回者
    ，法院應諭知不受理之判決。刑事訴訟法第二百三十八條第一項及第三百零三條
    第三款分別定有明文。
三、本件被告等經檢察官提起公訴，認被告被告丙○○、戊○○所為係犯刑法第二百
    七十七條第一項傷害罪、同法第三百零六條第一項侵入住居罪、同法第三百五十
    四條毀損罪等罪，被告乙○○係犯刑法第二百七十七條第一項傷害罪，依刑法第
    二百八十七條、第三百零八條第一項及第三百五十七條規定，均須告訴乃論。茲
    據告訴人於本院審理中，聲請撤回其告訴，揆諸前開說明，爰不經言詞辯論，逕
    為諭知不受理之判決。
據上論斷，應依刑事訴訟法第三百零三條第三款、第三百零七條，判決如主文。
中      華      民      國    九十二    年      七      月    三十一    日
                                  臺灣高雄地方法院刑事第四庭
                      法  官  陳業鑫
右判決正本證明與原本無異
如不服本判決，應於送達後十日內，向本院提出上訴狀。
                                      書記官  陳素徵
中      華      民      國    九十二    年      七      月    三十一    日


司法院資訊處製作；財團法人民間司法改革基金會備份。
